【裁判字號】    89,易,2481
【裁判日期】    890803
【裁判案由】    毒品危害防制條例
【裁判全文】
臺灣高雄地方法院刑事判決                        八十九年度易字第二四八一號
    公  訴  人  臺灣高雄地方法院檢察署檢察官
    被      告  甲○○
右列被告因毒品危害條例案件，經檢察官提起公訴（八十八年度毒偵字第二五七、四
三三號），本院判決如左：
    主  文
甲○○施用第二級毒品，累犯，處有期徒刑陸月，如易科罰金，以參佰元折算壹日。
扣案之玻璃吸食器壹個沒收。
    事  實
一、甲○○於民國八十五年間因違反麻醉藥品管理條例案件，經本院判處有期徒刑三
    月確定，於八十五年十一月十日執行完畢，又於八十七年間因施用毒品案件，經
    台灣高等法院高雄分院依八十七年度上易字第一一九八號案件送觀察勒戒後，認
    無繼續施用毒品之傾向，於八十七年八月二十七日為免刑判決確定。猶不知悔改
    ，復基於概括犯意，自八十八年七月四日起至八十八年八月十一日下午八時許止
    ，連續在高雄縣大社鄉忠勢巷保元宮前空地及該鄉○○路五一九之七號等處所，
    以將第二級毒品安非他命放在玻璃燈泡內，以火燒烤使生煙霧，再吸食其霧化氣
    體之方式，多次施用第二級毒品安非他命。嗣先於八十八年七月四日下午三時十
    分許，在高雄縣大社鄉北勢巷保元宮前，為警查獲；復於八十八年八月十二日下
    午四時許，在高雄縣大社鄉○○路五一九之七號，再次為警查獲，並扣得其所有
    用以施用毒品之玻璃吸食器（燈泡）一個。經台灣高雄地方法院檢察署檢察官聲
    請本院以八十八年度毒聲字第五八五九號裁定送勒戒處所觀察、勒戒後，認有繼
    續施用毒品傾向。
二、案經高雄縣警察局仁武分局報告及高雄縣警察局移送台灣高雄地方法院檢察署檢
    察官偵查起訴。
    理  由
一、訊據被告甲○○對於右揭犯行坦承不諱，其為警於八十八年七月四日查獲後，採
    尿液送請高雄縣衛生局檢驗結果，則呈有甲基安非他命陽性反應，此有該局八十
    八年七月十七日八八煙檢字第一五六八號煙毒尿液檢驗成績書一紙附卷可稽。而
    被告前因施用毒品案件，經台灣高等法院高雄分院依八十七年度上易字第一一九
    八號案件送觀察勒戒後，認無繼續施用毒品之傾向，於八十七年八月二十七日為
    免刑判決確定，有判決書在卷足憑。其於五年內再犯毒品危害防制條例第十條第
    二項之罪，且經送臺灣高雄看守所附設勒戒處所觀察、勒戒後，認有繼續施用之
    傾向，有該所八十八年八月二十四日高所正戒勒字第三五八一號函送之證明書一
    份附卷可參。此外，復有扣案之玻璃吸食器一個可資佐證，被告自白與事實相符
    ，其連續施用第二級毒品安非他命事證明確，犯行洵堪認定。
二、按犯毒品危害防制條例第十條之施用毒品罪者，檢察官應先將被告送勒戒處所觀
    察、勒戒，經觀察、勒戒後，無繼續施用毒品傾向者，應由檢察官為不起訴之處
    分；為不起訴之處分後，五年內再犯第十條之罪，經觀察、觀戒後，認有繼續施
    用毒品之傾向者，則不適用前開規定（即仍依法追訴其施用毒品之罪刑）。又本
    條例修正施行前繫屬之案件，除有刑法第二條但書之情形外，於修正施行後，審
    判中之案件，由法院依修正後之規定處理之；依修正後規定應為不起訴處分者，
    法院應為免刑之判決。且依規定為免刑之判決後，五年以內再犯毒品危害防制條
    例第十條之罪者，應適用該條例第二十條第三項之規定處理。八十七年五月二十
    日公布施行之毒品危害防制條例第二十條第一項、第二項前段、第三項、第三十
    五條第三款，及八十八年四月二十一日發布施行之毒品危害防制條例施行細則第
    二十五條第三項分別定有明文。是被告曾於上開條例公布施行前因施用毒品案件
    ，經本院依首揭條文裁定送觀察、勒戒後，認無繼續施用毒品傾向，判決免刑確
    定，此有台灣高等法院高雄分院八十七年度上易字第一一九八號刑事判決在卷可
    考，其於五年內再有施用第二級毒品安非他命之行為，核其所為，係犯毒品危害
    防制條例第十條第二項之施用第二級毒品罪，其施用第二級毒品時持有第二級毒
    品安非他命之低度行為，應為施用第二級毒品之高度行為所吸收，不另論罪。被
    告先後多次非法施用第二級毒品安非他命行為，時間緊接，反覆為之，所犯又係
    同一罪名，顯係基於概括犯意為之，應依連續犯規定論以一罪。查被告前於八十
    五年間因違反麻醉藥品管理條例案件，經本院判處有期徒刑三月確定，於八十五
    年十一月十日執行完畢之事實，有台灣高等法院被告全國前案紀錄表一紙附卷可
    稽，其前受有期徒刑執行完畢後，五年內再犯本件有期徒刑以上之罪，為累犯，
    應依刑法第四十七條規定加重其刑。爰審酌被告前曾因施用毒品觸法，經警查獲
    並送觀察勒戒後仍未戒絕，並隨即再犯，且經再次送觀察、勒戒後，認仍有繼續
    施用毒品傾向，顯見其無悔改之意，其吸用足以導致精神障礙、性格異常，甚至
    造成生命危險之毒品，戕害一己之身體健康，所為尚未害及他人、犯後又坦承吸
    食、態度良好等一切情狀，量處如主文所示之刑，並諭知易科罰金之折算標準。
    扣案之玻璃吸食器（燈泡）一個，為被告所有且係供被告吸食安非他命所用，業
    經被告供承在卷，依刑法第三十八條第一項第二款之規定，宣告沒收。
據上論斷，應依刑事訴訟法第二百九十九條第一項前段，毒品危害防制條例第十條第
二項、第二十條第三項，刑法第十一條、第五十六條、第四十七條、第四十一條、第
三十八條第一項第二款，罰金罰鍰提高標準條例第二條，判決如主文。
中      華      民      國      八十九      年      八      月    三    日
                                  臺灣高雄地方法院刑事庭
                                      法  官    吳  宏  榮
右正本證明與原本無異。
如不服本判決，應於判決送達後十日內，向本院提出上訴狀。
                                      書記官    呂  怜  勳
中      華      民      國      八十九      年      八      月三    日
附錄本案論罪科刑法條：
毒品危害防制條例第十條第二項
施用第二級毒品者，處三年以下有期徒刑。


司法院資訊處製作；財團法人民間司法改革基金會備份。
